【裁判字號】    97,交聲,2298
【裁判日期】    971013
【裁判案由】    違反道路交通管理處罰條例聲明異議
【裁判全文】
臺灣臺北地方法院交通事件裁定        97年度交聲字第2298號
原處分機關  交通部公路總局臺北區監理所板橋監理站
受  處分人  甲  ○
上列受處分人因違反道路交通管理處罰條例案件，對於交通部公
路總局臺北區監理所板橋監理站97年8月15日之處分（原處分：
板監裁字裁41-C00000000號），聲明異議，本院裁定如下：
    主  文
原處分撤銷。
甲○不罰。
    理  由
一、原處分意旨以：受處分人甲○於民國96年8月12日19時50分
    許，騎乘車牌號碼GAI-111號重型機車在臺北縣新店市○○
    路、寶元路口之設有燈光號誌管制之交岔路口時違規闖越紅
    燈，經執行員警當場逕行舉發，原處分機關乃依道路交通管
    理處罰條例第53條第1項規定，裁處罰鍰新台幣4500元，並
    記違規點數3點，有原處分機關上開違反道路交通管理事件
    裁決書在卷可稽。
二、異議意旨略以：受處分人固不爭執其有騎乘所有GAI-111號
    重型機車在上開時地為警攔停之事實，惟堅決否認係有闖紅
    燈，辯稱：伊沒闖紅燈，警察躲在暗處取締伊，伊當場就對
    警察說如此取締很不合理，警察把證件還給伊，伊就走了，
    然後都沒收到任何罰單，過了1年，到今年8月份才到處分書
    要罰錢，伊不是故意不繳錢，根本就是欺負人等語。
三、經查：
  (一)受處分人甲○於96年8月12日19時50分許，騎乘車牌號碼GAI
    -111號重型機車在臺北縣新店市○○路、寶元路口之有燈光
    號誌管制之交岔路口時，有違規闖越紅燈之事實，迭據當場
    舉發員警即證人乙○○於本院審理時到庭證述屬實。惟依卷
    附之台北縣政府警察局舉發違反道路交通理事件通知單所示
    （見本院卷第9頁），本件於警員乙○○於當場舉發時未交
    付該舉發單予受處分人甲○，且亦未告知其應到案日期，警
    員乙○○復向本院證稱：「（有無當場開舉發單？）有，異
    議人拿證件給我，核對後，我就開單，但是我證件還給他以
    後，他拿了就走，我單子來不及交給他，他就跑掉了」、「
    （可是都沒有告知異議人應到案日期，怎麼處罰？）我根本
    還來不及講，他就跑掉，我回來之後就把案件交給新店分局
    交通事件裁決室，後來裁決室怎麼處理我就不知道了。」等
    語。是受處分人所辯一年都沒收罰單一節，應為事實。
  (二)依證人員警於本院審理時所證，雖受處分人於上開時地有交
    通違規之事實，惟受處分人於證人員警尚未及交付舉發單及
    告知到案日期即逕自離去，證人員警見狀未再上前繼續攔停
    ，或舉發單位於事後亦未有何補行送達舉發單之積極作為，
    則受處分人雖有違規事由，因未收受舉發單及未被告知應到
    案日期，自無從為本件罰款之繳納。且經本院向台北縣政府
    警察局新店分局函查，亦經該局函覆本院稱：本件未符合道
    路交通管理事件統一裁罰標準及處理細則第11條第1項第1款
    所規定之應告知受罰人應到案時間及處所，未符合收受程序
    等語，有該分局97年10月1日北縣警店交裁字第0970048413
    號函一份在卷可稽。
四、綜上所述，本件舉發單位即台北縣政府警察局新店分局對受
    處分人之上開違規事實，未依規定送達舉發單及告知到案日
    期，受處分人辯稱未收到任何罰單，不是故意不繳錢一節，
    應為可採。原處分機關疏未詳察本件舉發程序有上開瑕疵，
    於97年8月15日仍以受處分人有本件違規事實及未到案為由
    ，依道路交通管理處罰條例第53條第1項規定裁處罰鍰新台
    幣4500元，並記違規點數3點，即有未合。從而，本件受處
    分人之異議為有理由，自應由本院將原處分機關上開處分撤
    銷，改諭知受處分人不罰，以資適法。
據上論斷，依道路交通案件處理辦法第20條前段，裁定如主文。
中    華    民    國    97    年    10    月    13    日
                              交通法庭法  官  孫惠琳
以上正本證明與原本無異
如不服本裁定應於送達後5日內向本院提出抗告狀
                                      書記官  郭錦賢
中    華    民    國    97    年    10    月    13    日


司法院資訊處製作；財團法人民間司法改革基金會備份。
